【裁判字號】    89,易緝,49
【裁判日期】    890914
【裁判案由】    贓物
【裁判全文】
臺灣新竹地方法院刑事判決                          八十九年度易緝字第四九號
    公  訴  人  臺灣新竹地方法院檢察署檢察官
    被      告  己○○
右列被告因贓物案件，經檢察官提起公訴（八十八年度偵字第二四九七號），本院判
決如左：
    主  文
己○○連續收受贓物，累犯，處有期徒刑捌月。
扣案之鑰匙貳支沒收。
    事  實
一、己○○曾有竊盜、違反麻醉藥品管理條例案件之前科，最近一次係因竊盜案件，
    經本院於民國八十五年四月二日，以八十五年度竹東簡字第二六號簡易判決判處
    有期徒刑六月，於八十五年六月十日判決確定，於八十七年八月二十一日縮刑期
    滿執行完畢。詎其不知悔改，明知附表所示之自小客車均係丁○○（經本院另案
    判決有期徒刑一年四月，強制工作三年）所竊取之贓車（所有人、失竊時間、地
    點等亦詳附表所載），竟仍基於概括之犯意，於丁○○竊得汽車後，即與曾正豪
    （經本院以八十八年度易字第六八六號判決判處有期徒刑八月）分別向丁○○借
    用上開贓車而連續收受之。嗣於同年月十二日晚上九時許，丁○○前往曾正豪位
    於新竹縣竹東鎮○○路一九０號七樓住處之地下室停車場，欲騎乘機車離去時，
    因形跡可疑為警盤查而查獲；稍後於當晚十時許，曾正豪攜曾涒棋（另為不起訴
    處分）至上開地下停車場，欲駕駛向丁○○所借得之ＫＨ—一四五九號自小客車
    時，為埋伏之警員所查獲，並一併查獲失竊之ＫＵ—五一二一號自小客車，隨即
    至曾正豪前址住處查獲己○○，並扣得丁○○所贈與己○○供發動ＫＨ—一四五
    九號、ＫＵ—五一二一號自小客車之鑰匙共二支。
二、案經新竹縣警察局移送臺灣新竹地方法院檢察署檢察官偵查起訴。
    理  由
一、訊據被告己○○矢口否認有何前揭所指收受贓物犯行，辯稱伊僅向證人丁○○借
    用過編號二之汽車，且伊不知該車是贓車，伊並未向證人丁○○借用過其餘三輛
    車云云。經查：
（一）該四輛自小客車係證人丁○○於附表所示時間竊得之贓車，業據證人丁○○於
      警訊時陳明（見偵卷第十五至十七頁），並有各該被害人於警訊之指述、汽車
      竊盜、車牌失竊資料個別查詢報表—查詢車輛認可資料、贓證物品認領保管收
      據等在卷足按（相關頁數詳附表所載），故該四輛汽車於客觀上為贓物無疑。
（二）而證人丁○○於竊得前揭四輛自小客車後，只要證人丁○○沒有用到，就借予
      被告使用，其中係當面將附表編號二所示之汽車交付予被告使用，其餘三輛汽
      車係停放在同案被告曾正豪位於新竹縣竹東鎮○○路一九０號七樓住處之地下
      室停車場，因與被告及曾正豪已有默契遂不鎖車門，方便被告及曾正豪以證人
      丁○○所配發之鑰匙使用該三輛車，且被告尚使用過附表編號一、三所示車輛
      ，亦受贈證人丁○○所配發供發動編號三、四所示汽車之鑰匙等節，業經證人
      丁○○證述綦詳（見偵卷第十五至十七頁，第七十五頁反面，本院八十八年度
      易字第六八六號卷第五０至五一頁），參以證人丁○○出借車輛時沒有工作、
      有時甚且必須借住於曾正豪住處（見本案卷第九四至九五頁），且汽車並非價
      廉之物，證人丁○○既然無業，豈能於短短不到十天內有四輛不同汽車可以出
      借予被告？況被告借得附表編號二所示汽車後，因逃避警察攔檢之追緝，任意
      將該車棄置於新竹縣竹北市○○路東元加油站旁空地一節，亦為證人丁○○所
      證述在卷，若非被告已知悉所借為贓車，怎敢將他人所出借、價值不菲之汽車
      任意棄置？足見被告當已知悉證人所交付之汽車均為來路不明之物，其辯稱僅
      有借用附表編號二所示車輛且不知該車為贓車云云，顯為卸責之詞，不足採信
      。此外，復有證人配發予被告之鑰匙二支扣案足佐（八十八年度保管字第０七
      五二號，扣押物品清單見偵卷第七０頁），本件事證明確，被告犯行堪以認定
      ，應依法論科。
二、核被告所為係犯三百四十九條第一項之收受贓物罪。被告於證人竊得附表所示之
    四輛自小客車後即分別借用而收受之，時間緊接，所犯罪名相同，顯係出於概括
    之犯意為之，應依刑法第五十六條連續犯之規定論以一罪，並加重其刑。被告曾
    有竊盜、違反麻醉藥品管理條例案件之前科，最近一次係因竊盜案件，經本院於
    八十五年四月二日，以八十五年度竹東簡字第二六號簡易判決判處有期徒刑六月
    ，於八十五年六月十日判決確定，於八十七年八月二十一日縮刑期滿執行完畢。
    有臺灣高等法院檢察署刑案紀錄簡覆表一份在卷為憑（見本院八十八年度易字第
    六八六號案卷第二十七頁），於五年內再犯本件有期徒刑以上之罪，為累犯，應
    依刑法第四十七條規定遞加重其刑。爰審酌被告素行不佳，年輕力壯，不思勤奮
    努力，明知係贓物仍任意向他人收受價值不菲之汽車使用，尤其犯後猶飾詞卸責
    ，態度不佳等一切情狀，量處如主文所示之刑，以資懲儆。至公訴人聲請本院宣
    告被告強制工作之保安處分，本院認被告僅單純收受贓物使用，雖值非難，惟尚
    無命強制工作之必要，爰不宣告保安處分，附此敘明。扣案之鑰匙二支（八十八
    年度保管字第０七五二號，扣押物品清單見偵卷第七０頁），係證人丁○○配發
    贈與被告，供被告發動附表編號三、四所示贓車之用，業據證人丁○○證述明確
    ，為被告所有供本件收受贓物犯行所用之物，應依刑法第三十八條第一項第二款
    沒收。
三、據上論斷，應依刑事訴訟法第二百九十九條第一項前段，刑法第五十六條、第三
    百四十九條第一項、第四十七條、第三十八條第一項第二款，罰鍰提高標準條例
    第一條前段，判決如主文。
本案經檢察官羅雪梅到庭執行職務。
中      華      民      國    八十九    年      九      月     十四     日
                                 臺灣新竹地方法院刑事第二庭
                                         法    官  黃美盈
右正本證明與原本無異。
如不服本判決，應於判決送達後十日內向本院提出上訴狀( 應附繕本 )，上訴於
臺灣高等法院。
                                         書 記 官  呂聖儀
中      華      民      國    八十九    年      九      月     十四     日
附表：
┌──┬────┬────────────┬───────────────┐
│編號│車    號│所有人、失竊時間、地點  │備                          註│
│    │型    款│                        │                              │
├──┼────┼────────────┼───────────────┤
│    │        │係丙○○（登記名義人為陳│丁○○於八十八年三月三日凌晨竊│
│    │MD-1635 │盛貞）於八十八年三月三日│得前揭汽車後，於同年月五日上午│
│ 一 │裕隆灰色│凌晨三時許，在苗栗縣頭份│六時將該車棄置於桃園縣蘆竹鄉光│
│    │（起訴書│鎮○○里○鄰○○街八十七│明路三段「根暉建材行」，期間羅│
│    │誤載為MD│號住處門口所失竊（見偵卷│義昌曾向丁○○借用該車一天。後│
│    │-1450） │第一六、二七、四二、四四│該車已經警方尋回。            │
│    │        │頁）                    │       │
├──┼────┼────────────┼───────────────┤
│    │        │係戊○○於八十八年三月八│己○○收受後，某日駕駛該車行經│
│ 二 │GV-5236 │日晚上十時許，在臺北縣五│新竹縣芎林鄉新竹客運站前遇警攔│
│    │釷星藍色│股鄉○○路五十二號對面所│檢，己○○未停車受檢，反衝撞員│
│    │        │失竊（見偵卷第二九、三八│警加速逃逸，最後並將該車棄置於│
│    │        │頁）                    │新竹縣竹北市○○路東元加油站旁│
│    │        │                        │空地。後該車業經警方尋回。    │
├──┼────┼────────────┼───────────────┤
│    │        │係乙○○於八十八年三月十│丁○○於竊得前揭汽車後，停在曾│
│    │        │日凌晨二時許，在桃園縣蘆│正豪位於新竹縣竹東鎮○○路一九│
│ 三 │KU-5121 │竹鄉○○路○段九之二號前│０號七樓住處之地下室停車場後，│
│    │裕隆棕色│所失竊（價值約新台幣《下│己○○隨即向丁○○借用該車，並│
│    │        │同》二十萬元，見偵卷第一│受贈鑰匙一支。                │
│    │        │五、二四、三六、一００頁│                              │
│    │        │）                      │                              │
├──┼────┼────────────┼───────────────┤
│    │        │係甲○○於八十八年三月十│於丁○○竊得前開車輛停放在曾正│
│    │        │二日凌晨二、三時許，在桃│豪位於新竹縣竹東鎮○○路一九０│
│ 四 │KH-1459 │園縣中壢市舊明里陸光六村│號七樓住處之地下室停車場後，羅│
│    │裕隆灰色│一三二號前所失竊（價值約│義昌即受贈鑰匙一支供發動前揭車│
│    │        │十萬元，見偵卷第一五、二│輛不時之需。                  │
│    │        │二、三七、九九頁）      │                              │
└──┴────┴────────────┴───────────────┘


司法院資訊處製作；財團法人民間司法改革基金會備份。
